# TAGNE DUBOUA YVAN KEVIN

### **DEVELOPPEUR WEB ET MOBILE**

#### **PROFIL**

Passionné du développement web et mobile, je suis à la recherche de nouveaux défis pour mettre en œuvre mes compétences clés et réaliser mes objectifs de carrière. Avec 2 années d'expérience dans la création d'applications performantes et conviviales, je suis prêt à relever les défis technologiques les plus exigeants. Mon objectif est de continuer à évoluer en tant que développeur web et mobile, en me concentrant sur l'innovation et l'excellence, tout en contribuant au succès de projets stimulants et en offrant des solutions de pointe à mes futurs employeurs.

## **COMPETENCES INFORMATIQUES**

■ HTML – CSS : 4/5

■ JavaScript: 3/5

React : 4/5

■ Flutter: 4/5

■ Node.Js: 4/5

Outils IA: 4/5

■ SQL:4/5

Figma: 4/5

■ C/C++: 4/5

Git – Git hub : 5/5

Bureautique : 4/5

Photoshop: 4/5

# **EXPÉRIENCE PROFESSIONNELLE**

**DEVELOPPEUR MOBILE FRONT-END FLUTTER ET REACT** | BOA SARL

Septembre 2022 – ... - Douala, Cameroun

Développeur Front-end

- Chargé de l'UX et de l'UI design
- A travailler au total sur 3 projets logiciels (2 projets Flutter et 1 projet React Native)

#### **DEVELOPPEUR WEB | ILLIMITO DIGITAL**

Décembre 2021 - Juillet 2022 - Douala, Cameroun

Designer de contenu

- Création d'un site web pour une entreprise de la place
- Chargé de faire le prototype sous Adobe XD

#### STAGE ACADEMIQUE | ILLIMITO DIGITAL

Juin 2020 - Septembre 2020 - Douala, Cameroun

Mes premiers pas dans une entreprise de développement logiciel

## CONTACT

- + 237 693510897
- dubouayvan@gmail.com
- Douala, Cameroun
- /LinkedIn/Yvan Duboua

#### **FORMATION**

Licence en Génie Logiciel

2022 — 2023 | Douala, Cameroun

IUT de Douala

BTS en Génie Logiciel

2020 – 2021 | Douala, Cameroun

IUC de Douala

**Baccalauréat A4 Esp** 

2014 — 2015 | Douala, Cameroun

Collège Alfred Saker de Douala

## **QUALITES**

### **PROFESSIONNELLES**

- Polyvalence
- Esprit d'équipe
- Créativité
- Leadership
- Ponctualité

## LANGUES

Français : natif

Anglais : Intermédiaire

Espagnol : Intermédiaire

## INTÉRÊTS

- Programmation
- Lecture
- Sports